【裁判字號】    88,訴,1542
【裁判日期】    890229
【裁判案由】    殺人未遂
【裁判全文】
臺灣桃園地方法院刑事判決                        八十八年度訴字第一五四二號
    公  訴  人  臺灣桃園地方法院檢察署檢察官
    被      告  乙○○
    指定辯護人  本院公設辯護人  甲○○
右列被告因殺人未遂案件，經檢察官提起公訴（八十八年度偵字第一七二０四號、第
一六九八二號），本院判決如左：
        主  文
乙○○殺人未遂，處有期徒刑捌年，褫奪公權伍年。
扣案之水果刀、菜刀各壹把均沒收。
        事  實
一、乙○○於民國八十八年八月二十九日下午四時四十分許，在其位於桃園縣中壢市
    ○○○街四四七號十樓之三租處，因見其同居女友丙○○（起訴書誤載為楊淑玲
    ）提出分手且在王美雲、楊淑惠陪同下至該處搬走衣物，又不念彼此之情分下離
    去，竟頓萌殺機，憑藉酒意持其所有之水果刀一把追至恰在等候電梯之楊女等人
    ，迅強拉丙○○至該樓層中廊，並基於殺人之故意，拿前開水果刀朝丙○○手、
    背亂砍，楊淑惠見狀立即前往制止奪取該把水果刀，然乙○○殺意甚堅，再將丙
    ○○拉進其前開租處內，將門反鎖，另至廚房持其所有之菜刀一把朝丙○○之頭
    、頸部各殺一刀，致丙○○受有背部撕裂傷約七公分、合併雙側氣血胸、左頸撕
    裂傷約四公分、頭皮撕裂傷約十公分、左上肢撕裂傷五處約各約六公分、三公分
    、二公分、三公分及三公分等傷害。嗣因王美雲、楊淑惠聯絡尚在樓下等候之楊
    安春並報警處理，緊急將丙○○送醫急救始倖免於死。警方並當場扣得水果刀一
    把、菜刀一把。
二、案經被害人丙○○告訴及桃園縣警察局中壢分局報請台灣桃園地方法院檢察署檢
    察官偵查起訴辦。
        理  由
一、訊據被告乙○○固坦承有於其租處樓層中廊持刀砍丙○○手臂，惟矢口否認有殺
    人犯行，辯稱：伊因酒醉僅記得有拿菜刀砍丙○○手臂，至於砍了幾刀伊並不記
    得，伊想跟她把話說清楚，才拉她進屋內，且將門鎖上在屋內談話，伊進屋後就
    未再砍她。伊並無殺人之故意云云。經查，右揭事實業據被告於警訊時自承：「
    ．．．我很生氣就伸手去拉住她進入屋內，在屋內我們又發生口角吵了起來，我
    就順手拿起桌上菜刀將丙○○殺傷。」（見偵查卷四頁），並據告訴人丙○○指
    訴被害情節綦詳，核與証人王美雲、楊淑惠、桃園縣警察局中壢分局中湖派出所
    警員陳長城証述情節相符，被告雖又辯稱：伊當時已喝醉，不知發生何事云云，
    惟細繹被告於警局初訊時雖對告訴人丙○○受傷之部位辯稱因酒醉不知情云云，
    然被告就案發當時發生爭執之過程卻能明確陳稱：「因為我之前和丙○○發生口
    角爭執，因而楊女持意要分手，所以我就在家整理衣物與傢俱準備搬離傷心地，
    因為當時心情不好就喝了約半打多的啤酒，不知過了多久，丙○○就和他媽媽、
    姊姊進門要整理衣物搬家，楊女邊整理衣物邊罵我，而且還要我把我所有機車過
    戶給她，我不肯，隨即丙○○就和她母親及姊姊拿著衣物準備要走．．．」（見
    偵查卷第四頁），難認其當時對於外界事物之判斷能力有較普通人之平均程度顯
    然減退，而達精神耗弱之程度，是被告之前開酒醉之辯詞，純係推諉卸責之詞，
    不足採信。此外並有台灣省立桃園醫院開具之診斷証明書附卷可稽，及被告行兇
    所用沾有血跡之水果刀一把、菜刀一把扣案可資佐証，而被告持尖銳之水果刀追
    出租處將丙○○殺傷，在旁人制止下仍不停手，再強拉丙○○進屋鎖門另持菜刀
    續為砍殺，其追躡丙○○至砍殺動作間，並非無意念迴旋之餘地，益見其殺意至
    為堅決，復觀其下手之部位，均屬人體之要害，衡情應有致人於死之預見，惟其
    竟不顧男女朋友之情，仍狠心痛下殺手，且該把水果刀為被告自其租處攜出，足
    認被告於行兇之際，已有殺害丙○○之犯意，而非單純僅欲傷害丙○○之犯意無
    疑，被告之所辯，僅係飾卸之詞，實無足採。綜上所述，本件事証已臻明確，被
    告犯行堪以認定。
二、核被告之所為，係犯刑法第二百七十一條第二項、第一項之殺人未遂罪。被告已
    著手於犯罪行為之實行而不遂，為未遂犯，應依刑法第二十六條前段之規定減輕
    其刑。爰審酌被告因告訴人欲與其分手即不顧男女朋友情誼，持水果刀、菜刀猛
    刺告訴人頭部、頸部、手部，欲加以殺害，惡性非輕，犯罪後未賠償告訴人所受
    之損害，甚且拒不承認犯行，顯無悛悔之意等一切情狀，量處如主文所示之刑，
    以資懲儆。又本件被告所犯殺人罪係宣告六月以上有期徒刑，依其犯罪之性質認
    有褫奪公權之必要，爰併宣告褫奪公權五年。
三、扣案之水果刀一把、菜刀一把，均為被告所有供其犯罪所用之物，被告雖否認有
    持水果刀犯罪，惟該把水果刀經本院當庭勘驗，其上確沾有血跡，且業據告訴人
    丙○○及証人楊淑惠、陳長城指陳綦詳，堪認被告確有持該把刀犯罪，均應依刑
    法第三十八條第一項第二款之規定宣告沒收。
據上論斷，應依刑事訴訟法第二百九十九條第一項前段、刑法第二百七十一條第二項
、第一項、第二十六條前段、第三十七條第二項、第三十八條第一項第二款，判決如
主文。
本案經檢察官李山明到庭執行職務。
中      華      民      國      八十九    年     二     月    二十九    日
                                臺灣桃園地方法院刑事第一庭
                                    法   官  林  恆  吉
右正本證明與原本無異。
如不服本判決，應於判決送達後十日內向本院提出上訴狀( 應附繕本 )，上訴於
臺灣高等法院。
                                     書記官  楊  文  雄
中        華        民        國   八十九   年      三   月       七    日
附論罪科刑依據之法條：
刑法第二百七十一條第二項、第一項
刑法第二百七十一條：
殺人者，處死刑、無期徒刑或十年以上有期徒刑。
前項之未遂犯罰之
預備犯第一項之罪者，處二年以下有期徒刑。


司法院資訊處製作；財團法人民間司法改革基金會備份。
